【裁判字號】    90,訴,1682
【裁判日期】    901112
【裁判案由】    毒品危害防制條例
【裁判全文】
臺灣臺中地方法院刑事判決                          九十年度訴字第一六八二號
    公  訴  人  臺灣臺中地方法院檢察署檢察官
    被      告  甲○○
右列被告因違反毒品危害防制條例案件，經檢察官提起公訴（九十年度毒偵字第二二
五六號），本院判決如左：
    主  文
甲○○連續施用第二級毒品，處有期徒刑拾月；又連續施用第一級毒品，處有期徒刑
壹年貳月。應執行有期徒刑壹年拾月。
    事  實
一、甲○○前因違反毒品危害防制條例案件，經臺灣臺中地方法院檢察署檢察官聲請
    本院裁定送觀察、勒戒（八十七年度毒聲字第一二０三號），其結果認無繼續施
    用毒品之傾向，由臺灣臺中地方法院檢察署檢察官於八十七年八月二十四日以八
    十七年度偵字第一六三七三號違反毒品危害防制條例案件為不起訴處分確定，後
    於八十八年六月七日再度為警查獲其施用第一、二級毒品海洛因、安非他命及轉
    讓第二級毒品安非他命（轉讓第二級毒品部分，經本院以八十八年度訴字第一四
    二四號判處有期徒刑七月，撤回上訴後於八十八年十一月四日確定），其中施用
    第一、二級毒品海洛因、安非他命部分，並經本院裁定送觀察、勒戒（八十八年
    度毒聲字第三三八四號），其結果認有繼續施用毒品之傾向（此部分亦經臺灣高
    等法院臺中分院以八十八年度上訴字第二一九五號刑事判決判處甲○○連續施用
    第一級毒品，處有期徒刑一年及連續施用第二級毒品，處有期徒刑八月；主刑部
    分應執行有期徒刑一年六月，並於八十九年五月十八日確定在案，後與上開轉讓
    第二級毒品部分經臺灣高等法院臺中分院定應執行刑為有期徒刑二年確定，後於
    九十年三月六日假釋付保護管束出監，指揮書執畢日期為九十年十一月十二日，
    不構成累犯），並另經本院於八十八年六月二十五日以八十八年度毒聲字第三七
    二０號裁定送戒治處所施以強制戒治一年（自八十八年七月十三日送強制戒治）
    ，後並於八十八年十一月二十九日，經本院以八十八年度毒聲字第六六七七號裁
    定停止戒治，所餘戒治期間，付保護管束（期滿日期為八十九年六月二十四日）
    。詎甲○○於強制戒治付保護管束期滿及九十年三月六日假釋付保護管束出監後
    ，猶不知警惕，竟另基於施用第二級毒品安非他命之概括犯意，自九十年四月二
    日起至九十年六月十三日止，以平均約一星期施用一次之量，在其臺中縣大肚鄉
    ○○路二巷三弄四號家中，以將少許第二級毒品安非他命放於玻璃球內以火燒烤
    使成煙霧再吸其煙霧之方式，連續施用第二級毒品安非他命多次；又另基於施用
    第一級毒品海洛因之概括犯意，自九十年五月一日起至九十年六月十三日止，以
    平均約一星期施用一次之量，亦在其臺中縣大肚鄉○○路二巷三弄四號家中，以
    將少許第一級毒品海洛因粉末羼入香煙內，再點火施用之方式，連續施用第一級
    毒品海洛因多次。迨分別於九十年四月三日、九十年五月二日、九十年五月十六
    日及九十年六月十三日，經通知到臺灣臺中地方法院檢察署報到採集尿液送驗，
    其結果或呈現甲基安非他命、安非他命陽性反應（指九十年四月三日所採尿液）
    ；或呈現嗎啡陽性反應（指九十年五月二日所採尿液）；或均呈現甲基安非他命
    、安非他命及嗎啡陽性反應（指九十年五月十六日、九十年六月十三日所採尿液
    ），始知悉上情。
二、案經臺灣臺中地方法院檢察署檢察官自動檢舉偵查起訴。
    理  由
一、右揭事實，業據被告甲○○於本院審理時坦承不諱，而被告先後於九十年四月三
    日、九十年五月二日、九十年五月十六日及九十年六月十三日，經通知到臺灣臺
    中地方法院檢察署報到採集尿液送驗，其結果或呈現甲基安非他命、安非他命陽
    性反應（指九十年四月三日所採尿液）；或呈現嗎啡陽性反應（指九十年五月二
    日所採尿液）；或均呈現甲基安非他命、安非他命及嗎啡陽性反應（指九十年五
    月十六日、九十年六月十三日所採尿液），此有私立中山醫學院附設孫中山先生
    紀念醫院藥物濫用檢測中心所出具之篩檢報告四紙及臺灣臺中地方法院檢察署受
    保護管束人（被告）尿液檢體監管記錄表（第三聯）四紙在卷足憑，則被告就其
    有連續施用第一、二級毒品海洛因及安非他命之自白核與事實相符。參以被告係
    經送強制戒治期滿，足認被告於經戒治後確已斷癮，故被告此次於強制戒治付保
    護管束期滿及九十年三月六日假釋付保護管束出監後，再為施用第一、二級毒品
    之犯行，應確係另行起意無訛，本件事證明確，被告施用第一級毒品海洛因與第
    二級毒品安非他命之犯行洵堪認定。
二、按海洛因係毒品危害防制條例所定之第一級毒品，而安非他命則係同條例所稱之
    第二級毒品，均不得非法施用。是核被告所為，係犯毒品危害防制條例第十條第
    一項之施用第一級毒品罪及同條第二項之施用第二級毒品罪。查被告為供施用第
    一級毒品及第二級毒品而持有各該級毒品之低度行為，應各為施用之高度行為所
    吸收，均不另論罪。又公訴人雖未敘及被告自九十年四月二日起至九十年四月三
    十日止，與自九十年五月十七日起至九十年六月十三日止，連續施用第二級毒品
    安非他命之犯行及被告自九十年五月十七日起至九十年六月十三日止，連續施用
    第一級毒品海洛因之犯行（此部分資料原即附於九十年度毒偵字第二二五六號偵
    卷之內，然未見公訴人為任何之處理，反視而未見，且亦漏未向本院聲請強制戒
    治），惟此二部分與檢察官起訴部分，均有連續犯裁判上一罪之關係，為起訴效
    力所及，本院自得併予審判，附此敘明。次查被告先後多次施用第一級毒品與先
    後多次施用第二級毒品之犯行，時間緊接，所犯構成要件相同，顯均係基於概括
    犯意反覆為之，均應依連續犯之規定論以一罪，並均依法加重其刑。又查被告所
    犯上開二罪，犯意各別，罪質互殊，應予分論併罰。爰審酌被告之平日素行、犯
    罪之動機、目的、手段與前因施用毒品案件，經觀察、勒戒後，因認無繼續施用
    傾向，經臺灣臺中地方法院檢察署檢察官為不起訴處分確定後，並再次經送強制
    戒治，而後停止戒治，卻仍再犯本案之罪、施用第一級、第二級毒品期間之長短
    、次數、所生危害及犯後坦承犯行態度尚屬良好等一切情狀，分別量處如主文所
    示之刑，並定其應執行之刑，以示懲儆。
據上論斷，應依刑事訴訟法第二百九十九條第一項前段，毒品危害防制條例第十條第
一項、第二項、第二十條第三項前段，刑法第十一條前段、五十六條、第五十一條第
五款，判決如主文。
本案經檢察官楊朝嘉到庭執行職務。
中      華      民      國      九十      年      十一    月    十二    日
                                    臺灣臺中地方法院刑事第四庭
                                        法  官  許  旭  聖
右正本證明與原本無異。
如不服本判決，應於送達後十日內向本院提出上訴狀（須附繕本），上訴於
臺灣高等法院臺中分院。
                                        書記官
中      華      民      國      九十      年      十一    月    十二    日
附錄本案論罪科刑法條：
毒品危害防制條例第十條第一項：施用第一級毒品者，處六月以上五年以下有期徒刑
                      。
                      第二項：施用第二級毒品者，處三年以下有期徒刑。


司法院資訊處製作；財團法人民間司法改革基金會備份。
